【裁判字號】    97,易,1710
【裁判日期】    971208
【裁判案由】    竊盜
【裁判全文】
臺灣彰化地方法院刑事判決              97年度易字第1710號
公  訴  人  臺灣彰化地方法院檢察署檢察官
被      告  甲○○
                    （現於臺灣雲林第二監獄執行中）
上列被告因竊盜等案件，經檢察官提起公訴（97年度偵字第8423
號），本院以簡式審判程序判決如下：
    主    文
甲○○攜帶兇器竊盜，累犯，處有期徒刑捌月；又攜帶兇器竊盜
，累犯，處有期徒刑捌月；又攜帶兇器竊盜，累犯，處有期徒刑
捌月。應執行有期徒刑壹年捌月。
    犯罪事實
一、甲○○前於民國96年間因違反毒品危害防治條例案件，經本
    院以96年度訴字第800號判決判處有期徒刑10 月確定，後經
    本院以96年度聲減字第3009號裁定減為有期徒刑5 月確定，
    於96年11月5 日易科罰金執行完畢。詎猶不知悔改，竟分別
    意圖為自己不法之所有，於（一）97年2月20日凌晨1時許，
    於彰化縣埔心鄉○○段401地號上，瓦北村29X6至29X7電線
    桿旁，持客觀上足供兇器使用之鐵剪及鐵條，先以鐵條插入
    電線桿並攀爬其上後，再以鐵剪將臺灣電力股份有限公司（
    下稱臺電公司）所有，價值約新臺幣（下同）6413元之22
    m/㎡規格之裸硬銅線32公尺、22m/㎡銅玻璃電線191公尺剪
    下之方式竊取得逞。（二）97年3月17日凌晨3時許，於彰化
    縣埔心鄉○○段191地號上，油車分13X1至13X3電線桿旁，
    持客觀上足供兇器使用之鐵剪及鐵條，先以鐵條插入電線桿
    並攀爬其上後，再以鐵剪將臺電公司所有，價值約15262元
    之22m/㎡銅玻璃電線517公尺剪下之方式竊取得逞。（三）
    97年3月中旬某日，至彰化縣埔心鄉○○○段223地號上，東
    幹98-1Y11至98-1Y12電線桿旁，持客觀上足供兇器使用之鐵
    剪及鐵條，先以鐵條插入電線桿並攀爬其上後，再以鐵剪將
    臺電公司所有，價值約4630元之22m/㎡規格之裸硬銅線56公
    尺、22m/㎡銅玻璃電線111公尺剪下之方式竊取得逞。嗣於
    97年4月13日，甲○○因另案於彰化縣警察局刑警大隊偵查
    第二隊製作筆錄時，於有偵查犯罪職權之員警未發覺其前開
    3次竊盜犯行前，即主動向員警自首上開犯行，並接受裁判
    ，而查悉上情。
三、案經丙○○、曾塗成訴由彰化縣警察局移送臺灣彰化地方法
    院檢察署檢察官偵查起訴。
    理    由
一、本件被告甲○○所犯係死刑、無期徒刑、最輕本刑為3年以
    上有期徒刑以外之罪，其於準備程序中就被訴事實為有罪之
    陳述，經告知被告簡式審判程序之旨，並聽取公訴人及被告
    之意見後，本院合議庭認為適宜而裁定由受命法官獨任進行
    簡式審判程序，合先敘明。
二、訊據被告甲○○對於前開犯罪事實均坦承不諱，核與證人江
    錫陽、證人即臺電公司技術員丙○○、臺電公司維修設計專
    員乙○○於警詢中證述情節相符，並有電力線路失竊現場調
    查報告及現場照片等件在卷可稽，足認被告自白與事實相符
    ，堪可採信。綜上所述，本件事證明確，被告前開犯行均堪
    認定。
三、按刑法第321條第1項第3款之攜帶兇器竊盜罪，係以行為人
    攜帶兇器竊盜為其加重條件，此所謂兇器，其種類並無限制
    ，凡客觀上足對人之生命、身體、安全構成威脅，具有危險
    性之兇器均屬之，且祇須行竊時攜帶此種具有危險性之兇器
    為已足，並不以攜帶之初有行兇之意圖為必要（最高法院79
    年臺上字第5253號判例意旨參照）。查，本件被告行竊時所
    使用之鐵條、鐵剪均為堅硬金屬材質，2者若用以攻擊人體
    ，客觀上顯足以傷害人之生命、身體至明，均為具有危險性
    之兇器無疑。復按電業法第105條規定「竊盜或損壞電桿、
    電線、變壓器或其他供電設備者，依刑法之規定從重處斷。
    」，因該法條本身並無「刑」之規定，並非完備之刑罰法規
    ，僅係說明有上開犯罪行為者，均依刑法之規定從重處斷。
    因之行為如符合刑法上之竊盜罪者，即依竊盜罪論罪科刑；
    符合毀損罪者，即依毀損罪論罪科刑，亦即電業法第105條
    所指之犯罪即係刑法上之竊盜罪或毀損罪（最高法院96年度
    臺上字第748 號判決意旨參照）。本件被告竊取之物為電纜
    線等情，業經認定如上，揆諸上揭說明，自應依竊盜罪論罪
    科刑，並依電業法第105條規定意旨從重處斷。是核被告所
    為，均係犯刑法第321條第1項第3款之攜帶兇器竊盜罪。被
    告先後3次加重竊盜犯行，犯意各別，行為互殊，應予分論
    併罰。另查，被告係因他案為警緝獲後，於97年4月13日晚
    間10時12分至11時8分止在彰化縣警察局刑警大隊偵查第二
    隊製作筆錄時，供稱伊自96年11月間起，在彰化縣轄內共犯
    下9件電纜線竊案等語，隨後員警方分別於97年4月30日及97
    年5月2日借提被告至其所指行竊現場追查本案3件竊案，業
    據被告供明在卷，核與證人即承辦員警李政達到庭結證情節
    相符，並有前開3次筆錄及被告自白書在卷可稽，足見被告
    確係於警察發覺犯罪前，即主動向警自首上開3次竊盜犯行
    ，嗣亦接受裁判，核與刑法第62條自首之規定相符，均依刑
    法第62條前段規定減輕其刑。另查，被告前於96年間因違反
    毒品危害防治條例案件，經本院以96年度訴字第800號判決
    判處有期徒刑10月確定，後經本院以96年度聲減字第3009號
    裁定減為有期徒刑5 月確定，於96年11月5 日易科罰金執行
    完畢，有臺灣高等法院被告前案紀錄表1份在卷可稽，其於
    受有期徒刑執行完畢後5年以內，再故意犯本件有期徒刑以
    上之罪，為累犯，均應依法加重其刑。被告3件犯行均同時
    具有加重及減輕事由，均應依刑法第71條第1項之規定先加
    後減之。爰審酌被告行竊臺電公司所有電纜線，對公共利益
    造成之危害，及其行竊所得財物之價值；被告正值年輕力壯
    ，不思以正當方法賺取金錢，竟為本案竊盜犯行，犯後坦承
    犯行及其犯罪之動機、目的、手段等一切情狀，分別量處如
    主文所示之刑，及定其應執行之刑。
據上論斷，依刑事訴訟法第273條之1第1項、第299條第1項前段
，刑法第321條第1項第3款、第47條第1項、第62條前段、第51條
第5款，判決如主文。
本案經檢察官張聖傳到庭執行職務。
中    華    民    國    97    年    12    月     8    日
                  刑事第五庭  法  官  蔡家瑜
以上正本證明與原本無異。
如不服本判決應於收受判決後10日內向本院提出上訴書狀，並應
敘述具體理由；其未敘述上訴理由者，應於上訴期間屆滿後20日
內向本院補提理由書 (均須按他造當事人之人數附繕本)「切勿
逕送上級法院」。
告訴人或被害人對於判決如有不服具備理由請求檢察官上訴者，
其上訴期間之計算係以檢察官收受判決正本之日期為準。
中    華    民    國    97    年    12    月    8     日
                              書記官  陳秀鳳
附錄論罪科刑法條：
中華民國刑法第三百二十一條第一項第三款：
犯竊盜罪而有左列情形之一者，處六月以上五年以下有期徒刑：
三  攜帶兇器而犯之者。


司法院資訊處製作；財團法人民間司法改革基金會備份。
